Minutes et répertoires du notaire Claude François DESMEURE, 8 avril 1756 - 24 août 1757 (étude XXX)
Archives nationales
Minutes et répertoires du notaire Claude François DESMEURE (étude XXX)
8 avril 1756 - 24 août 1757
MC/ET/XXX/342 - MC/ET/XXX/346, MC/RE/XXX/6
Etude XXX; Desmeure, Claude-François
A évaluer ML A évaluer ML
Archives nationales de France
Minutes et répertoires: la loi 2008-696 du 15 juillet 2008 relative aux archives a fixé à 75 ans à compter de la date de l'acte, ou à 25 ans à compter de la date du décès de l'intéressé si ce délai est plus bref, le délai de communication des minutes et répertoires des notaires; ce délai est porté à 100 ans à compter de la date de l'acte si le document se rapporte à un mineur (code du Patrimoine, articles L213-2, 4e d et 5e).
Autres documents de l'étude (dossiers de clients, comptabilité...): s'agissant d'archives privées, ces documents sont communicables selon les modalités fixées par le déposant ou le donateur.
Certains documents ne sont pas accessibles en raison de leur mauvais état de conservation.
Versement
néant
***** (d'après le répertoire)
Accès aux instruments de recherche de tous les notaires de l’étude XXX
Archives de l'étude XXX
- Minutes de Claude François DESMEURE, avril 1756 - août 1757; MC/ET/XXX/342 - MC/ET/XXX/346
  - Minutes. 1756, avril - juin, avril - juin 1756; MC/ET/XXX/342
    Informations complémentaires:
    1756, 1 à 4 avril: actes passés par-devant François Desmeure.
    1756, 8 avril à 30 juin: actes passés par-devant Claude-François Desmeure.
    Informations concernant le classement:
    Le niveau inférieur de description, quand il existe, correspond aux minutes d'actes. Toutes les minutes ne sont pas forcément décrites une à une. Les descriptions de ces minutes sont plus ou moins détaillées.
    - Quittance et consentement de 7000 livres par Jean-Baptiste Clerisseau, maître batteur d'or à Paris, demeurant rue Saint-Denis, paroisse Saint-Nicolas-des-Champs, à Marie Catherine Pinard, sa mère, veuve de Charles Marcel Clerisseau, maître batteur d'or, même adresse, pour l'établissement qu'il est sur le point de former., 13 avril 1756; MC/ET/XXX/342
      Origine de l'information:
      Orfèvres, 1738-1799 (1199 actes), par Charles-Henri Lerch, 1990-1993 (fichier papier entièrement dématérialisé; voir contexte dans le Plan d’orientation général - Notaires de Paris, guides thématiques du Minutier).
      Date de création de la notice: 2003
      Date de révision: 2020 (Marie-Françoise Limon-Bonnet)
      quittance; Clerisseau, Jean-Baptiste; Pinard, Marie-Catherine; Clerisseau (veuve); Clerisseau, Charles-Marcel; batteur de métal
    - Devis et marché détaillé passé pour la construction d'un orgue neuf pour la paroisse Notre-Dame de Bonne-Nouvelle, entre les marguilliers et Claude Ferrand, facteur d'orgues à Paris, demeurant rue Saint-Martin, paroisse Saint-Nicolas-des-Champs, moyennant 4150 livres, instrument qui devra être fait suivant devis dans les 2 ans et approuvé par M. Landrin, organiste du roi, des Invalides et de Saint-Roch et M. Fouquet, organiste de Saint-Eustache, Saint-Honoré et Saint-Victor, et M. Cliquot, facteur d'orgue du roi. Le vieil orgue et son buffet appartiendront à Ferrand., 21 avril 1756; MC/ET/XXX/342
      Couteliers, facteurs d'instruments de musique, relieurs et potiers, 1741-1798 (373 actes), par Charles-Henri Lerch, 1990-1993. (fichier papier entièrement dématérialisé; voir contexte dans le Plan d’orientation général - Notaires de Paris, guides thématiques du Minutier).
      Date de création de la notice: 2004
      devis; marché; marché; devis; Saint-Martin (rue); Saint-Nicolas-des-Champs (paroisse); Ferrand, Claude; Landrin (M.); Fouquet (M.); Cliquot (M.); facteur d'instruments de musique
    - Contrat de mariage entre Jean Sauvin, épinglier, et Marie Thérèse Guillot, veuve Dambreville; témoin du futur: Charles Thiboust, maître fondeur à Paris, ami., 25 avril 1756; MC/ET/XXX/342
      Artisans du meuble, 1736-1799, par Ch. H. Lerch, 1990-1993 (fichier papier entièrement dématérialisé; voir contexte dans le Plan d’orientation général - Notaires de Paris, guides thématiques du Minutier).
      Date de création de la notice: 2010
      contrat de mariage
    - Compte fait à dissolution de société en 1752 entre François Haize, sculpteur ordinaire des bâtiments du roi, demeurant rue des Deux-Portes, paroisse Saint-Sauveur, et Jean-Baptiste Poulet, sculpteur ordinaire des bâtiments du roi, demeurant rue Neuve-Saint-Denis, paroisse Saint-Laurent; ils ont travaillé pour le prince de Soubise, pour le duc d'Orléans, au château de La Brosse, et Haise, pour les bronzes de la cheminée de l'hotel de Jaucourt et pour dessus de portes au Palais-Royal., 26 avril 1756; MC/ET/XXX/342
    - Inventaire après décès de Jean Boujat, maître jardinier, à la requête notamment de Simon Boujat, compagnon menuisier à Paris, Grande rue du Faubourg et paroisse Saint-Laurent, et de ses frères, enfants du défunt et de Marie Marthe Morlet., 27 avril 1756; MC/ET/XXX/342
      inventaire; accord; partage; acte de vente
    - Vente de grange à Méru par Barthélemy Famin, tabletier à Paris, et Charlotte Deschamps, demeurant rue Greneta, paroisse Saint-Laurent., 28 avril 1756; MC/ET/XXX/342
      Tabletiers et autres métiers, 1736-1799 (434 actes), par Charles-Henri Lerch, 1990-1993. (fichier papier entièrement dématérialisé; voir contexte dans le Plan d’orientation général - Notaires de Paris, guides thématiques du Minutier).
      acte de vente; Greneta (rue); Méru (Oise); Famin, Barthelemy; Deschamps, Charlotte; tabletier
    - Vente de maison à Villiers-le-Bel par Jean-Baptiste Esprit Ledoux, marchand bijoutier à Paris, demeurant rue Bourg-l'Abbé, paroisse Saint-Leu-Saint-Gilles, à Pierre Blanquet et sa femme., 5 juin 1756; MC/ET/XXX/342
      acte de vente; Ledoux, Jean-Baptiste-Esprit; commerçant; orfèvre
    - Mainlevée d'opposition par Marc Antoine Outrebon, bourgeois de Paris, et Françoise Masson de Lagenois, sa femme, elle étant veuve de Louis Hélard, peintre ordinaire du roi, demeurant à Paris, rue des Oiseaux, paroisse Saint-Nicolas des Champs., 9 juin 1756; MC/ET/XXX/342
    - Mariage de Jean François Havin et de Marie Hangard, veuve de Simon Barbier. Témoin et ami commun: Charles Adancourt, maître tabletier à Paris., 11 juin 1756; MC/ET/XXX/342
      contrat de mariage; Hanin; Hangard (née); Barbier; Barbier (veuve); Adancourt, Charles; tabletier
    - Renonciation à maîtrise par Marie Claude Saunier, femme de Toussaint Poitevin, maître tabletier (elle même maîtresse peintresse), demeurant rue du Bourg-l'Abbé, paroisse Saint-Leu-Saint-Gilles., 18 juin 1756; MC/ET/XXX/342
      renonciation; Saunier, Marie-Claude; Poitevin, Toussaint; tabletier
    - Transport de rente constituée en 1750, par Antoine Sulpart, marchand bijoutier forain, demeurant rue Greneta, paroisse Saint-Laurent., à Charles Cotte., 19 juin 1756; MC/ET/XXX/342
      transport de droits; Greneta (rue); Sulpart, Antoine; commerçant; orfèvre; forain
  - Minutes. 1756, juillet - septembre, juillet - septembre 1756; MC/ET/XXX/343
    - Testament d'Emillian de Ponsard, maître sculpteur et ancien directeur de l'Académie de Saint-Luc, demeurant rue Poissonnière, paroisse Notre-Dame de Bonne-Nouvelle; parmi les légataires, Fourny, maître tourneur., 1er juillet 1756; MC/ET/XXX/343
      testament
    - Dans un testament est signalée la maison appartenant au sieur Leprince, marbrier, rue Poissonnière, paroisse Saint-Laurent (testament de Pierre Barbey ?)., 5 juillet 1756; MC/ET/XXX/343
    - Vente de meubles, moyennant 200 livres, par Claude Mouton, bourgeois de Paris, rue Poissonnière, à Michel Mouton, garçon menuisier, rue de Cléry, paroisse Notre-Dame de Bonne-Nouvelle., 27 juillet 1756; MC/ET/XXX/343
      acte de vente
    - Apprentissage de Jacques Jean Martin, 14 ans, pour 5 ans, fils de Perette Petaud, veuve de Toussaint Martin, compagnon orfèvre, demeurant rue Aubry-le-Boucher, paroisse Saint-Jacques-de-la-Boucherie, chez Charles Mathieu Lefebvre, maître layetier, rue et paroisse Saint-Sauveur., 28 juillet 1756; MC/ET/XXX/343
      contrat d'apprentissage
    - Bail de boutique et cave, rue Bourg-l'Abbé, par Pierre François Duval, marchand orfèvre, demeurant même rue, à Alexis François Gobin, marchand bourgeois de Paris, même rue., 2 août 1756; MC/ET/XXX/343
      bail; Duval, Pierre-François; Gobin, Alexis-François; orfèvre
    - Obligation et désistement intervenu dans un différent entre Jean Gosselin, maître jardinier, et François Marbel, sculpteur de l'académie de Saint-Luc, demeurant Grande rue du Faubourg-Saint-Denis, paroisse Saint-Laurent, pour cloche de verre brisées par des fusées., 17 août 1756; MC/ET/XXX/343
    - Convention de société entre Georges Jacquelart, marchand orfèvre bijoutier privilégié à Paris, sur le pont Notre-Dame, et François Firino, bourgeois de Paris, même adresse, pour mettre chacun des capitaux montant à 24000 livres, soit 48000 livres au total., 18 août 1756; MC/ET/XXX/343
      convention; Notre-Dame (pont); Jacquelart, Georges; Firino, François; orfèvre; orfèvre
    - Bail de maison rue des filles Dieu, adossée contre le grand mur du couvent près de la porte Saint-Denis, par les religieuses à Jean Lemercier, maître menuisier, et Marie Anne Cresson, demeurant rue de Cléry, paroisse Notre-Dame de Bonne-Nouvelle, moyennant 230 livres de loyer annuel., 22 août 1756; MC/ET/XXX/343
      bail
    - Contrat de mariage de Louis Legrand et Anne Marie Destois; parmi les témoins, Claude Pichon, maître fondeur, ami., 25 août 1756; MC/ET/XXX/343
    - Protestation de Bénigne François Ferrand, organiste, demeurant rue des Arcis, paroisse Saint-Jacques-de-la-Boucherie, disant qu'il n'a pas reçu de son père, Claude Ferrand, facteur d'orgues, une somme de 800 livres venant de la succession de sa mère, comme l'a fait inscrire le père dans le contrat de mariage de sa sœur, Marie Jeanne Ferrand, avec Pierre Lemaire, passé devant Martel, le 25 août (XXXIX)., 26 août 1756; MC/ET/XXX/343
      protêt; Arcis (rue des); Ferrand, Benigne-François; Ferrand, Claude; Ferrand, Marie-Jeanne; Lemaire, Pierre; musicien; facteur d'instruments de musique
    - Vente d'effets et bail, moyennant 504 livres, par Pierre Marché, menuisier à Paris, enclos de Saint-Martin-des-Champs, paroisse Saint-Nicolas-des-Champs, à Marie Despoix, demeurant rue Mouffetard., 26 août 1756; MC/ET/XXX/343
    - Mariage de Christophe Clément Berger, maître menuisier, rue Troussevache, paroisse Saint-Jacques-de-la-Boucherie, fils de Clément Berger, maître menuisier, et de Marie Barguint, avec Agnès Moulin, fils d'un défunt fabricant de galons; parmi les témoins, Marie Ursule Berger, femme d'Henri Hutte, maître doreur et argenteur, cousin Louis Troubat, marchand joaillier, et Marie-Madeleine Garraut, sa femme; lui apporte 600 livres + 1000 livres, elle 3800 livres., 29 août 1756; MC/ET/XXX/343
    - Devis et marché de construction de maison pour Chartier, maître boulanger, et sa femme, Grande rue du Faubourg-Saint-Denis, vis à vis la Croix, avec plan, où interviennent: Nicolas Heurtaut, maître carreleur, Louis Lanté, maître menuisier, tous deux Grande rue du Faubourg-Saint-Denis, paroisse Saint-Laurent, François Godefroy, maître peintre, rue Philipeaux, paroisse Saint-Nicolas-des-Champs., 30 août 1756; MC/ET/XXX/343
      devis; marché
    - Brevet d'apprentissage de Louis François Cuny, fils de François Cuny, Suisse de maison, demeurant rue Saint-Denis, cul de sac Bafour, paroisse Saint-Sauveur, pour 6 ans chez Jean-Baptiste Batiez, maître menuisier, même adresse, moyennant 260 livres avec accord de Jean Mercier, demeurant rue de Clery, paroisse Notre-Dame-de-Bonne-Nouvelle, et Jacques Garbet, rue des Gravilliers, par Saint-Nicolas-des-Champs, maîtres menuisiers ferrés., 19 septembre 1756; MC/ET/XXX/343
      contrat d'apprentissage; accord
    - Brevet d'alloué de César Michel Eve, 16 ans, pour 3 ans, fils de Thérèse Dufour, veuve de Jean Eve et femme de David Emmanuel Henry, compagnon menuisier, demeurant rue d'Orléans, paroisse Saint-Laurent, chez Jacques Félix Potain, metteur en œuvre, demeurant rue de la Lune., 24 septembre 1756; MC/ET/XXX/343
      brevet notarié; contrat de travail; Orléans (rue d'); Lune (rue de la); Eve, César-Michel; Dufour, Thérèse; Eve (veuve); Eve, Jean; Henry (épouse); Henry, David-Emmanuel; Potain, Jacques-Félix; menuisier
    - Transport de droits successifs par les héritiers de Jacques Delaruelle, tabletier à Méru (Oise), à leur frère Jacques Delaruelle, maître tabletier à Paris, demeurant rue Grenetat (rue Greneta), paroisse Saint-Laurent., 30 septembre 1756; MC/ET/XXX/343
      transport de droits; partage; Méru (Oise); Greneta (rue); Delaruelle, Jacques; Delaruelle, Jacques; tabletier; tabletier
  - Minutes. 1756, octobre - décembre, octobre - décembre 1756; MC/ET/XXX/344
    - Société pour vendre du vin où intervient notamment Pierre Lepilleur, marchand luthier et Madeleine Baudry, demeurant enclos de l'abbaye Saint-Germain-des-Prés, cour du Prince, paroisse Saint-Symphorien., 4 octobre 1756; MC/ET/XXX/344
      acte de société; Saint-Germain-des-Prés (hameau); Lepilleur, Pierre; Baudry, Madeleine; commerçant
    - Contrat de mariage Lureau-Cardon; parmi les témoins: Nicolas Vincent Cardon, sculpteur, frère, Jean Philippe Lemaire, compagnon orfèvre, beau-frère à cause Marie Françoise Cardon., 10 octobre 1756; MC/ET/XXX/344
    - Contrat de mariage Augé-Drouart, parmi les témoins, Jacques Confesseur, maître fondeur, ami du futur., 11 octobre 1756; MC/ET/XXX/344
    - Bail de maison, faubourg et gravière Sainte-Anne, paroisse Saint-Pierre de Montmartre, par Perret, bourgeois de Paris, à Antoine Delachapelle, menuisier, et Marie Anne Lapierre., 12 octobre 1756; MC/ET/XXX/344
    - Contrat d'apprentissage de François Mélan, 19 ans, pour 5 ans, fils d'un charron, à Villejuif chez Marin Bréant, marchand faïencier émailleur à Paris, demeurant à l'abbaye Saint-Germain-des-Près, cour conventuelle, paroisse Saint-Symphorien, avec accord de Claude Navet, rue Saint-Jacques, paroisse Saint-Séverin, Jacques Bourdet, rue du Grand-Hurleur, paroisse Saint-Laurent; Denis Delapalce, rue Montmartre, paroisse Saint-Eustache; et Simon Pierre François Bailly, demeurant rue Saint-Honoré, paroisse Saint-Germain-l'Auxerrois, tous quatre maîtres et marchands faïenciers émailleurs, jurés., 13 octobre 1756; MC/ET/XXX/344
      Faïenciers, 1736-1799 (954 actes), par Charles-Henri Lerch, 1990-1993. (fichier papier entièrement dématérialisé; voir contexte dans le Plan d’orientation général - Notaires de Paris, guides thématiques du Minutier).
      contrat d'apprentissage; Saint-Jacques (rue); Grand-Hurleur (rue du); Montmartre (rue); Saint-Honoré (rue); Melan, François; Breant, Marin; Navet, Claude; Bourdet, Jacques; Delaplace, Denis; Bailly, Simon-Pierre-François; commerçant; porcelainier; décorateur; charron
    - Bail de logement rue Saint-Denis, moyennant 350 livres de loyer annuel, par les religieuses Filles Dieu, à Pierre Adrien Leblanc, maître potier d'étain et Marie Louis Lanternier, y demeurant déjà., 14 octobre 1756; MC/ET/XXX/344
      bail; Saint-Denis (rue); Leblanc, Pierre-Adrien; Lanternier, Marie-Louis; potier
    - Dépôt de procuration donnée à Claude Charles Sarouelle, maître layetier, demeurant rue Saint-Denis, paroisse Saint-Sauveur., 21 octobre 1756; MC/ET/XXX/344
      procuration
    - Contrat de mariage de Claude Martin Goupy, maître maçon, entrepreneur de bâtiments, avec Verry, veuve majeure. Parmi les témoins, d'architectes: Flauson, veuve Jacques Goupy, architecte, Pierre Charpentier, entrepreneur des bâtiments du roi, Laurent Destouches, architecte, conseiller du roi, maître général des bâtiments de la ville, Pierre Claude Didier, Mathieu Debias Aubry, Claude Aubry, Jean Mansard de Jovy, de Gilles Bazin, marchand fayancier ordinaire du roi et Marie Jeanne Meunier, Verry veuve de Charles Vast, marchand tabletier., 24 octobre 1756; MC/ET/XXX/344
      ou
    - Contrat de mariage de René Michel Courtier, bourgeois de Paris, avec la fille de Joseph Chastelet, marchand lapidaire joaillier à Paris, et de Geneviève Boutefoy, demeurant quai des Orfèvres, paroisse Saint-Barthélemy., 28 octobre 1756; MC/ET/XXX/344
      contrat de mariage; Orfèvres (quai des); Courtier, René-Michel; Chastelet, Joseph; Chastelet (née); Boutefoy, Geneviève; commerçant; orfèvre
    - Bail de terrains par Pierre Duval, marchand orfèvre à Paris, demeurant rue Bourg-l'Abbé, paroisse Saint-Leu - Saint-Gilles., 14 novembre 1756; MC/ET/XXX/344
      bail; Duval, Pierre; orfèvre
    - Vente de meubles par Denis Sennelier et Jeanne Reine Fanart, horloger à Paris, rue de Beaune, faubourg Saint-Germain, paroisse Saint-Sulpice, à Joseph Quintin, maître horloger, même adresse., 14 novembre 1756; MC/ET/XXX/344
      Horlogers, 1736-1798 (583 actes), par Charles-Henri Lerch, 1990-1993. (fichier papier entièrement dématérialisé; voir contexte dans le Plan d’orientation général - Notaires de Paris, guides thématiques du Minutier).
      acte de vente; Beaune (rue de); Saint-Germain (faubourg); Sennelier, Denis; Fanart, Jeanne-Reine; Quintin, Joseph; horloger; horloger
    - Notoriété en faveur de Catherine Briois, veuve de Nicolas Simon Dutour, peintre ordinaire des ordres du roi, qui a 2 enfants héritiers dont Nicolas Simon Dutour, peintre des ordres du roi, 16 novembre 1756; MC/ET/XXX/344
    - Dépôt d'argent, Jean-Baptiste Lerondeau, maître menuisier à Paris, demeurant rue et paroisse Saint-Sauveur., 19 novembre 1756; MC/ET/XXX/344
    - Contrat de mariage de Pierre Huet, bourgeois de Paris, demeurant grande rue du Faubourg Saint-Denis, paroisse Saint-Laurent, fils de feu Jean Huet, maître potier d'étain, et de Marie Prevost, avec Fauvelle, veuve Crespin, boulanger. Parmi les témoins, Jean-Baptiste Restier, musicien, ami du futur., 20 novembre 1756; MC/ET/XXX/344
      contrat de mariage; Faubourg-Saint-Denis (rue du); Huet, Pierre; Huet, Jean; Prevost, Marie; Fauvelle; Crespin; Restier, Jean-Baptiste; potier; boulanger; musicien
    - Vente de maison et terrain au Grand Fresnoy en Picardie, par Antoine Du Bois, bourgeois de Paris, à Louis Gaverelle, maître menuisier au Grand Fresnoy (Fresnoy-le-Grand, Aisne)., 28 novembre 1756; MC/ET/XXX/344
    - Contrat de mariage de François Adrien Grassignon-Latinville, peintre à Paris, demeurant rue des Orties, rue et paroisse Saint-Roch, fils d'un marchand épicier, avec Rose Papin, fille de marchand miroitier, parmi les témoins, Hubert Drouais, et Marie Marguerite Luzurier., 28 novembre 1756; MC/ET/XXX/344
    - Brevet d'apprentissage de Léonard Mauret, 18 ans, fils de Pierre Mauret, maître en chirurgie, à De Gagnac (Dégagnac, Lot), en Quercy, 18 ans, pour 5 ans, chez Jean-Baptiste Mauret, maître coutelier à Paris, demeurant rue et paroisse Saint-Sauveur, avec accord de Jean Pradier, rue Galande, paroisse Saint-Séverin, Jean Gavet, rue Croix-des-Petits-Champs, paroisse saint-Eustache, Etienne Bonnin, rue du Grand Heurleur (rue du Grand Hurleur), paroisse Saint-Laurent, et Antoine-Claude Martin, rue de l'Arbre-Sec, paroisse Saint-Germain-l'Auxerrois, tous quatre maîtres couteliers jurés à Paris de leur communauté., 30 novembre 1756; MC/ET/XXX/344
      contrat d'apprentissage; Dégagnac (Lot); Saint-Sauveur (rue); Galande (rue); Croix-des-Petits-Champs (rue); Arbre-Sec (rue de l'); Mauret, Léonard; Mauret, Pierre; Mauret, Jean-Baptiste; Pradier, Jean; Gavet, Jean; Bonnin, Etienne; Martin, Antoine-Claude
  - Minutes. 1757, janvier - avril, janvier - avril 1757; MC/ET/XXX/345
    - Acte de société pour le commerce de bijoutiers metteurs en œuvre entre Honoré Girardière, marchand mercier à Paris, grande rue du Faubourg Saint-Denis, paroisse Saint-Laurent et Jean-Jacques Florat, marchand orfèvre à Paris et Philippe-Josephe Romanet, demeurant même rue., 4 janvier 1757; MC/ET/XXX/345
      acte de société; Faubourg-Saint-Denis (rue du); Girardière, Honoré; Florat, Jean-Jacques; Romanet, Philippe-Joseph; commerçant; orfèvre
    - Contrat de mariage Chevée avec Vaude, veuve Hugonin, tireur d'or à Paris, parmi les témoins, Jean-Baptiste Chevée, metteur en œuvre, frère., 16 janvier 1757; MC/ET/XXX/345
      contrat de mariage; Chevée; Vaude (née); Hugonin (veuve); Hugonin; Chevée, Jean-Baptiste; batteur de métal
    - Contrat d'apprentissage de Jacques-Pierre GRELOU, 15 ans, pour 6 ans, fils de Jacques GRELOU, compagnon Serrurier, rue et paroisse Saint-Sauveur, chez Mathieu PRADET, maître menuisier à Paris, y demeurant rue du Bout du Monde, paroisse Saint-Eustache, avec accord de Jean MERCIER, dt rue de Clery, par. N.D. de Bonne Nouvelle, et Jacques GARBET, rue des Gravilliers, paroisse Saint-Nicolas des champs, .. tous 2 maîtres menuisiers jurés à Paris, de leur communauté, .., 19 janvier 1757; MC/ET/XXX/345
    - Transport de droits successifs par Charles-Jerôme Delaruelle, demeurant à Rome à son frère Jacques Delaruelle, maître tabletier à Paris, rue Grenetat (rue Greneta), paroisse Saint-Laurent, de 1/4 qui lui revient de leur père Jacques Delaruelle, tabletier à Méru (Oise)., 22 janvier 1757; MC/ET/XXX/345
      transport de droits; partage; Rome (Italie); Greneta (rue); Méru (Oise); Delaruelle, Charles-Jerôme; Delaruelle, Jacques; Delaruelle, Jacques; tabletier; tabletier
    - Contrat de mariage d'Henry-François COMPAGNON, veuf, avec JOUVEL, fille de major - Parmi les témoins: Nicolas-Louis BOUDIN, maître doreur et Marie-Therèse COMPAGNON, soeur, Charles-Mathieu LEFEVRE, maître Layetier, ami, 22 janvier 1757; MC/ET/XXX/345
    - Brevet d'apprentissage de François DELION, 18 ans, pour cinq ans, fils d'un tonnelier de Goussainville près de Gonesse, chez Jean-Baptiste-Esprit LEDOUX, maître et marchand verrier faïencier émailleur à Paris, rue Bourg-l'Abbé, paroisse Saint-Gilles-Saint-Leu, avec l'accord de Louis DELAPLACE, rue Montmartre, paroisse Saint-Eustache, Simon-Pierre-François BAILLY, rue Saint-Honoré, paroisse Saint-Germain l'Auxerrois, François-René PICARD DUBAN, demeurant Marché neuf, paroisse Saint-Germain le Vieil, Jacques CORBAY, Marché de Bussy, faubourg Saint-Germain, paroisse Saint-Sulpice, tous quatre maîtres et marchands verriers faïenciers émailleurs jurés de leur communauté; le même jour le brevet est transféré à Jean HUBARD DELACOUR, maître et marchand verrier faïencier émailleur, demeurant rue Bourg-l'Abbé, paroisse Saint-Gilles-Saint-Leu., 8 février 1757; MC/ET/XXX/345
      contrat d'apprentissage; Montmartre (rue); Saint-Honoré (rue); Neuf (marché); Saint-Germain (faubourg); Delion, François; Ledoux, Jean-Baptiste-Esprit; Delaplace, Louis; Bailly, Simon-Pierre-François; Picard Duban, François-René; Corbay, Jacques; Hubard Delacour, Jean; commerçant; tonnelier; commerçant
    - Contrat de mariage de Michel GOURDIN, maître menuisier, fils majeur de Jean GOURDIN, maître menuisier et de Marie-Madeleine COLET, demeurant rue de Clery, par. N.D. de Bonne Nouvelle, avec Marie-Anne MASSON, fille d'1 maçon de Beauvais en Picardie, demeurant même rue, 18 février 1757; MC/ET/XXX/345
    - Vente de portion de maison à Andeville au-dessus de Méru (Oise), par les dames Chardet et Bailly, à Toussaint Poittevin, maître tabletier éventailliste à Paris et Marie-Claude Saunier, demeurant rue Bourg-l'Abbé, paroisse Saint-Leu - Saint-Gilles..., 20 février 1757; MC/ET/XXX/345
      acte de vente; Méru (Oise); Chardet; Bailly; Poittevin, Toussaint; Saunier, Marie-Claude; tabletier; fabricant d'accessoires vestimentaires